【裁判字號】    98,訴緝,348
【裁判日期】    981030
【裁判案由】    違反槍砲彈藥刀械管制條例
【裁判全文】
臺灣臺中地方法院刑事裁定             98年度訴緝字第348號
公  訴  人  臺灣臺中地方法院檢察署檢察官
被      告  甲○○
                    （現於臺灣臺中看守所羈押中）
選任辯護人  張繼準律師
            熊賢祺律師
            薛任智律師
上列被告因違反槍砲彈藥刀械管制條例案件，經檢察官提起公訴
（臺灣臺中地方法院檢察署94年度偵字第20437號），本院裁定
如下：
    主    文
甲○○自民國玖拾捌年拾壹月拾日起延長羈押貳月。
    理    由
一、本件被告甲○○因違反槍砲彈藥刀械管制條例案件，前經臺
    灣臺中地方法院檢察署檢察官以94年度偵字第20437號偵查
    後，認為被告涉犯槍砲彈藥刀械管制條例第8條第1項之製造
    槍械罪嫌重大，遂提起公訴，並於民國95年9月5日繫屬於本
    院，惟被告於94年12月7日為警查獲當日，獲檢察官諭知交
    保及限制住居後，旋即出境，所在不明，因有逃亡之事實，
    遂經本院於96年1月9日發佈通緝在案；嗣被告於98年8月10
    日自台中清泉崗機場入境，而為警移送至本院訊問後，認為
    被告有逃亡之虞，且其所涉犯之罪為最重本刑五年以上有期
    徒刑之罪，而有刑事訴訟法第101條第1項第1款、第3款之情
    形，且有羈押之必要，非予羈押顯難進行審判及執行，而自
    98年8月10日起執行羈押三月在案。
二、茲經本院於98年8月19日進行準備程序，復於同年9月25日、
    同年10月16日進行審理程序，進行證人之交互詰問，並於同
    年10月29日訊問被告並聽取辯護人等之意見後，依據本案審
    理期日陸續調查多位證人之結果，參以本案扣案之具殺傷力
    改造手槍、子彈數量甚夥（手槍達16支、子彈達100枚），
    扣得改造手槍、子彈所用之工具及材料亦為數甚多，再佐以
    卷內監聽譯文及內政部警政署刑事警察局出具之鑑定書等，
    認為被告涉犯槍砲彈藥刀械管制條例第8條第1項之製造槍械
    罪之罪嫌確屬重大；而被告雖曾委請辯護人於98年8月6日向
    本院遞狀陳報將於同年月10日入境返國投案，且被告確於98
    年8月10日自台中清泉崗機場入境而為警移送到院，然被告
    前於94年12月7日本案為警查獲時，經檢察官訊問後諭知交
    保及限制住居後，旋即潛逃出境，所在不明，遂經本院發佈
    通緝等情，業如前述，且為被告所不爭執，是被告過去已有
    逃亡經年之事實，至為明確；而本案目前仍在繼續密集進行
    審理中，且尚有證人待傳及證據資料鑑定、勘驗中，被告在
    國內既無固定住居所，復有潛逃出境之紀錄，縱令被告於98
    年8月10日返國前，曾委由辯護人先行向本院陳報返國之事
    ，然本院認為尚無解於被告未來仍有逃亡之虞慮，故本院認
    為本案關於刑事訴訟法第101條第1項第1款、第3款之原羈押
    原因均仍存在，且無得以具保代替羈押，是仍有繼續羈押之
    必要，應自98年11月10日起延長羈押二月。
三、爰依刑事訴訟法第108條第1項，裁定如主文。
中    華    民    國    98    年    10    月    30    日
                  刑事第十三庭  審判長法  官  楊萬益
                                      法  官  劉邦繡
                                      法  官  廖慧如
以上正本證明與原本無異
如不服本裁定應於送達後五日內向本院提出抗告狀
                                      書記官  張宏清
中    華    民    國    98    年    10    月    30    日


司法院資訊處製作；財團法人民間司法改革基金會備份。
